# 求助chenyiwei老师关于弃置费用的会计处理

提问人：jo 的大头 时间：2015-07-01 15:36:46
chenyiwei老师，您好 我们在审计工作中，接触到一家矿上企业。该企业并未计提弃置费用。我的疑问是： 1 、是否矿上企业一定要计提弃置费用，如果我账上固定资产才 300 万，预计弃置后也不会有什么破坏，不会存在 2 、如果预计未来弃置费用为 100 万，那么预计 6 年后弃置，那么我使用的折现率是多少呢，现值是多少呢？ 求赐教

回答人：chenyiwei
1 、是否计提弃置义务相关的预计负债，主要考虑是企业是否因为资产的购建或使用而承担了环境治理恢复等法定、合同或推定的义务，该义务的金额能否可靠计量、金额是否重大等因素。如果预计最终结束时需发生的治理恢复费用很小，不具有重要性的，也可以不计提。 2 、折现率的选取是依据该公司日常的增资借款利率，如与治理恢复义务的到期年限类似的项目的同期银行贷款利率等。

提问人：Alisa_wang 时间：2016-07-28 22:57:17
陈老师，准则解释（下文）提到的进入当期损益，具体指什么科目呢？按照资产折旧归集的科目冲成本、或管理费用，还是计入营业外收入？还是进入财务费用？
由于技术进步、法律要求或市场环境变化等原因，特定固定资产的履行弃置义务可能发生支出金额、预计弃置时点、折现率等变动而引起的预计负债变动，应按照以下原则调整该固定资产的成本：
(1)　对于预计负债的减少，以该固定资产账面价值为限扣减固定资产成本。如果预计负债的减少额超过该固定资产账面价值，超出部分确认为当期损益。
(2)　对于预计负债的增加，增加该固定资产的成本。
按照上述原则调整的固定资产，在资产剩余使用年限内计提折旧。一旦该固定资产的使用寿命结束，预计负债的所有后续变动应在发生时确认为损益。

回答人：chenyiwei
这里的具体科目，我理解应当是该固定资产计提折旧所计入的借方科目。